【裁判字號】    99,裁,3273
【裁判日期】    991209
【裁判案由】    地價稅
【裁判全文】
最  高  行  政  法  院  裁  定
                                      99年度裁字第3273號
上  訴  人  潘吳玉端
            潘塗盛
            潘信賢
            潘信中
            潘信達
            潘信益
            潘麗玲
被 上訴 人  臺北縣政府稅捐稽徵處
代  表  人  許慈美
上列當事人間地價稅事件，上訴人等對於中華民國99年9月23日
臺北高等行政法院99年度簡字第410號判決，提起上訴，本院裁
定如下：
    主  文
上訴駁回。
上訴審訴訟費用由上訴人負擔。
    理  由
一、按對於適用簡易程序之判決提起上訴，須經本院許可。前項
    許可，以訴訟事件所涉及之法律見解具有原則性者為限，行
    政訴訟法第235條定有明文。所謂法律見解具有原則性，係
    指該訴訟事件所涉及之法律問題意義重大，而有加以闡釋之
    必要而言，非以其對於該訴訟當事人之勝敗有無決定性之影
    響為斷。例如原裁判所適用之行政命令有牴觸法律之虞，或
    高等行政法院就同類事件所表示之法律見解存在歧異，或與
    本院向來之見解互相牴觸，有由本院確認或統一法律上意見
    之必要等情形屬之。
二、緣上訴人之被繼承人潘林所有坐落臺北縣汐止市○○○段○
    ○○○段303-14號、303-15號、309號土地（下稱系爭土地
    ）為都市土地，應有部分面積分別為335.4㎡、183.6㎡、64
    3.2㎡，原課徵田賦。被上訴人所屬汐止分處於民國98年清
    查發現，系爭303-14號、303-15號土地之使用分區為89年10
    月31日變更汐止都市計畫（工業區分類專案通盤檢討）案內
    之「乙種工業區」；系爭309號土地之使用分區為88年2月8
    日變更汐止都市計畫（配合基隆河治理基本計畫）案內之「
    河川區」，均非屬公共設施保留地，且公共設施於93年1月1
    日前全部開闢完成，亦無依都市計畫法第81條及建築法第47
    條規定之禁、限建情事，核與土地稅法第22條第1項課徵田
    賦之規定不符。因潘林於97年4月14日死亡，上訴人為其繼
    承人然迄未辦理繼承登記，被上訴人所屬汐止分處爰對上訴
    人補徵系爭土地93年至97年之地價稅，合計新臺幣（下同）
    256,212元（93年至95年各51,566元、96年至97年各5,0757
    元）。上訴人不服，申請復查，未獲變更，提起訴願，亦遭
    駁回，遂提起行政訴訟。
三、上訴人對於適用簡易程序之原判決，提起上訴，主張：系爭
    309號土地屬基隆河河底之河川地，不可能供建築使用，亦
    不可能有所謂之公共設施，遑論公共設施已開闢完竣，原判
    決未察及此，以「系爭309號土地使用分區…，公共設施於9
    3年1月1日前全部開闢完成…」，而為不利上訴人之認定，
    顯然違背證據法則，有判決不適用法規與理由矛盾之違誤；
    又都市位於溪底或河底之土地究係課徵田賦抑或地價稅，所
    涉及法律見解具有原則性等語，為其論據。惟查，原判決已
    就系爭土地如何合於土地稅法課徵地價稅之要件詳為說明，
    上訴理由無非就原判決所為上開事實之認定為爭議，並無所
    涉及之法律意義重大，而有加以闡釋必要之具有原則性之情
    事。上訴人提起本件上訴，依首開規定及說明，不應許可，
    其上訴難謂合法，應予駁回。
四、據上論結，本件上訴為不合法。依行政訴訟法第249條第1項
    前段、第104條，民事訴訟法第95條、第78條、第85條第1項
    前段，裁定如主文。
中    華    民    國    99    年    12    月    9     日
                    最高行政法院第六庭
                        審判長法官  藍  獻  林
                              法官  鄭  小  康
                              法官  廖  宏  明
                              法官  姜  素  娥
                              法官  林  文  舟

以  上  正  本  證  明  與  原  本  無  異
中    華    民    國    99    年    12    月    9     日
                              書記官  賀  瑞  鸞

司法院資訊處製作；財團法人民間司法改革基金會備份。
